臺灣高雄地方法院刑事判決　　　　　 95年度交簡上字第278號
上　訴　人
即　被　告　乙○○
上列上訴人因業務過失傷害案件，不服本院交通法庭於民國95年
8 月30日所為第1 審判決（原審案號：95年度交簡字第2209號）
，提起上訴，本院合議庭以簡易審判程序審理，判決如下：
    主  文
上訴駁回。
乙○○緩刑參年。
    事  實
一、乙○○考領有職業小型車駕駛執照，係計程車司機，為從事
    駕駛業務之人，於民國94年9 月29日19時30分許，駕駛車號
    ZD-680號營業小客車，執行駕駛業務時，沿高雄市○○○路
    由南往北方向行駛，行經該路與八德一路口，本應注意汽車
    在同一車道行駛時，除擬超越前車外，後車與前車之間應保
    持隨時可以煞停之距離，且依當時情形，天候晴、夜間有照
    明、市區道路○○路面、乾燥無缺陷、亦無障礙物、視距良
    好，且依其智識、能力亦無不能注意之情事，竟疏未注意與
    前車保持適當之安全距離，自後追撞甲○○所騎乘之車號EX
    A-981 號（檢察官聲請簡易判決處刑書誤載為EXA-680 號，
    應予更正）輕機車之後車尾，致甲○○受有第一腰椎壓迫性
    骨折之傷害。乙○○於肇事後，隨即撥打電話報警處理，並
    留在事故現場，主動向前往事故現場處理且尚不知肇事者為
    何人之員警坦承肇事，嗣並接受裁判。
二、案經甲○○訴請臺灣高雄地方法院檢察署檢察官偵查暨聲請
    簡易判決處刑。
    理  由
一、訊據被告乙○○對於上開事實均坦承不諱，核與告訴人甲○
    ○於警詢及偵查中指訴之情節相符，並有高雄市○○○○○
    道路交通事故調查報告表（一）（二）、談話紀錄表、現場
    圖各1 份附卷可稽。按汽車在同一車道行駛時，除擬超越前
    車外，後車與前車之間，應保持隨時可以煞停之距離，道路
    交通安全規則第94條第1 項定有明文，被告考領有合格之駕
    照，對於上開規定，自應知之甚稔。肇事當日為晴天，夜間
    有照明，路面乾燥、無缺陷，亦無障礙物，視距良好等情，
    有道路交通事故調查報告表2 份及現場照片8 張附卷可參。
    在上開情形下，被告並無不能注意之情事，而被告於肇事後
    ，其所駕駛之上開營業小客車，停置於中山一路內側快車道
    ，車頭朝向西北方、車尾則略向東南，告訴人之機車則停置
    於該路外側快車道與慢車道間，車頭朝向西北方、車尾朝向
    東南方；車損部分，被告之營業小客車之左前車角有擦痕，
    告訴人之機車則為後車尾有擦痕，亦有卷附道路交通事故現
    場圖1 份，肇事現場及車輛照片8 張足憑，藉上開相關位置
    、形態，並參酌被告與告訴人所陳稱之行駛方向，路線與車
    損等情，以及被告於偵查中供稱：其往北行駛在中山一路快
    車道上，告訴人突然間騎機車出現在其車前方快車道上，即
    生擦撞等詞，足見被告於前揭時、地駕車，並無擬超越前車
    即告訴人機車之情事存在甚明，堪認被告竟疏未注意與前車
    之間，保持隨時可以煞停之距離，而肇致本件事故，其有過
    失甚明。又本件經送高雄市政府交通局車輛行車事故鑑定委
    員會鑑定亦同此認定，此有該委員會95年7 月10日以高市車
    鑑字第095000 2308 號函所檢附之鑑定意見書1 份在卷可參
    。而告訴人因本次車禍事故受有第一腰椎壓迫性骨折之傷害
    ，有診斷證明書1 紙在卷足憑。告訴人之傷害與被告之過失
    間顯有相當因果關係，是本件事證明確，其犯行堪以認定，
    應依法論科。
二、核被告所為，係犯刑法第284 條第2 項前段之業務過失傷害
    罪。原審經比較新、舊法後，適用刑法第2 條第1 項前段、
    第284 條第2 項前段、修正前刑法第62條前段、第41條第1
    項前段，罰金罰鍰提高標準條例第1 條前段、修正前罰金罰
    鍰提高標準條例第2 條，並審酌被告身為職業駕駛人，對於
    道路駕駛及用路人之安全，理應有較高之注意義務，竟疏於
    注意，致本件道路交通事故發生，造成告訴人受有傷害，且
    所受傷勢不輕，又於原審判決時尚未與告訴人達成和解，惟
    念其並無前科，本件未能達成和解係因賠償金額尚有歧異，
    仍待協調等一切情狀，量處拘役55日，並依修正前刑法第41
    條第1 項前段規定，諭知易科罰金之折算標準為以銀元300
    元（即新臺幣900 元）折算1 日，其認事用法均無違誤，量
    刑亦稱妥適，被告以其素無前科，請求輕判為由而提起上訴
    ，為無理由，應予駁回。
三、末按被告行為後，刑法第74條緩刑之規定亦經修正，並亦於
    95 年7月1 日施行，然緩刑係論罪科刑時為促使行為人將來
    改過遷善，避免再犯所設，乃在評價行為人「裁判時」反社
    會性，具有防衛社會功能而與保安處分具有類似效果，與行
    為之評價應考量行為當時及裁判時之法律秩序有所不同，應
    以裁判時法律決定緩刑宣告與否。因此，犯罪在新法施行前
    ，新法施行後，緩刑之宣告，應適用新法第七十四條之規定
    宣告緩刑及應負之負擔（最高法院九十五年五月二十三日第
    八次刑事庭會議決議第七點參照）。被告乙○○前未曾因故
    意犯罪而受有期徒刑以上刑之宣告，此有臺灣高等法院被告
    前案紀錄表1 份附卷可佐，此次因過失違犯本罪，經此偵審
    程序，應已知警惕，且其於本院審理中，業與告訴人成立調
    解而賠償其所受損害，此有本院高雄簡易庭調解筆錄在卷可
    證（本院卷第43頁），堪信應無再犯之虞，本件刑之宣告以
    暫不執行為適當，爰依刑法第74條第1 項第1 款之規定，宣
    告緩刑3 年，以勵自新。
據上論斷，依刑事訴訟法第455 條之1 第1 項、第364 條、第
273 條之1 第1 項、第368 條，刑法第74條第1 項第1 款，判決
如主文。
本案經檢察官丙○○到庭執行職務。
中　　華　　民　　國　　96　　年　　1 　　月　　23　　日
                  交通法庭  審判長法　官  高思大
                                  法  官  戴韻玲
                                  法  官  葉啟洲
以上正本證明與原本無異。
不得上訴。
中　　華　　民　　國　　96　　年　　1 　　月　　24　　日
　　　　　　　　　　　　　　　　　書記官  蔡語珊
附錄本判決論罪之法條：
刑法第284條
  因過失傷害人者，處 6 月以下有期徒刑、拘役或 5 百元以下
  罰金，致重傷者，處1 年以下有期徒刑、拘役或5 百元以下罰
  金。
  從事業務之人，因業務上之過失傷害人者，處 1 年以下有期徒
  刑、拘役或1 千元以下罰金，致重傷者，處 3 年以下有期徒
  刑、拘役或2 千元以下罰金。
